臺灣屏東地方法院刑事判決　　　　　　　 94年度訴字第186號
公　訴　人　臺灣屏東地方法院檢察署檢察官
被　　　告　甲○○　男　49歲.
　　　　　　　　　　(現在屏東看守所羈押中)
上列被告因違反毒品危害防制條例案件，經檢察官提起公訴（94
年度毒偵字第351 號），本院裁定適用簡式審判程序，判決如下
：
     主  文
甲○○連續施用第一級毒品，累犯，處有期徒刑捌月，扣案之第
一級毒品海洛因含袋重零點參零公克（淨重零點零陸公克）及含
有第一級毒品海洛因殘渣之注射針筒壹支均沒收銷燬之。
     事  實
一、甲○○前因違反肅清煙毒條例案件，經法院判處有期徒刑3
    年4 月確定，接續其另犯違反麻醉藥品管理條例等案件之執
    行，於民國89年10月25日執行完畢。又前因施用毒品案件，
    經本院裁定送觀察勒戒後，認有繼續施用毒品之傾向，再經
    本院裁定送強制戒治，後因強制戒治執行滿3月後，戒治處
    所認無繼續戒治必要，報由臺灣屏東地方法院檢察署檢察官
    聲請本院裁定停止強制戒治，經本院以92年度毒聲字第358
    號裁定停止強制戒治，所餘戒治期間付保護管束，詎其於保
    護管束期間，違反保護管束情節重大，由同署檢察官聲請本
    院裁定撤銷停止戒治，經本院以92年度毒聲字第358 號裁定
    撤銷停止強制戒治，所餘期間再令入戒治處所施以強制戒治
    ，93年5 月24日強制戒治期滿獲釋放，經上署檢察官於93年
    6 月8 日，以93年度戒毒偵字第45號為不起訴處分確定，詎
    仍不知警惕，於前揭強制戒治期滿獲釋後5 年內，基於施用
    第一級毒品之概括犯意，自93年12月底某日起，至94年1 月
    30日下午2 時30分許起回溯72小時內之某時許止，在屏東縣
    東港鎮「鎮海宮」前海邊、同鎮鎮○路段等處，以將第一級
    毒品海洛因置於注射針筒內，再以水稀釋後，注射於手臂之
    方式，連續施用第一級毒品海洛因多次，嗣其於94年1 月30
    日下午2 時30分許，因騎乘無牌照之機車，在同鎮鎮○路段
    ，遭屏東縣警察局東港分局東濱派出所警員張許志清等人攔
    檢時、即於其上開施用毒品犯行，於有犯罪偵查權之人知悉
    前，主動向警員張許志清等人供承不諱，接受裁判，並交出
    其所有之第一級毒品因含袋重0 點30公克（淨重0 點06公克
    ），及甫使用過之含有第一級毒品海洛因殘渣之注射針筒1
    支扣案為證。
二、案經屏東縣警察局東港分局報請臺灣屏東地方法院檢察署檢
    察官偵查起訴。
     理  由
一、右揭事實，訊據被告甲○○於本院審理時坦承不諱，且有前
    開查獲之物扣案可稽，而該扣案物中之白色晶體經送驗結果
    確為第一級毒品海洛因，有法務部調查局94年3 月18日調科
    壹字第240003541 號鑑定通知書1 紙附卷可佐，又被告為警
    查獲所採集尿液，經送驗結果，呈嗎啡陽性反應，亦有台灣
    檢驗科技股份有限公司94年2 月17日編號ＫＺ000000000000
    號濫用藥物尿液檢驗報告1 紙在卷可證，堪認被告上開自白
    確與事實相符，足以採信。又被告前因施用毒品案件，經本
    院先後裁定送觀察勒戒、強制戒治、停止戒治、撤銷停止戒
    治，所餘期間再令入戒治處所施以強制戒治，並於93年5 月
    24 日 強制戒治期滿獲釋放，經上署檢察官於93年6 月8 日
    ，以93年度戒毒偵字第45號為不起訴處分確定等情，有臺灣
    屏東地方法院檢察署刑案資料查註紀錄表、臺灣高等法院被
    告全國前案紀錄表，各1 份附卷足憑，其於強制戒治期滿獲
    釋5 年內，再犯毒品危害防制條例第10條之罪，事證明確，
    被告犯行洵堪認定。
二、查海洛因為毒品危害防制條例第2 條第2 項第1 款規定之毒
    品，是被告所為，係犯同條例第10條第1 項之施用第一級毒
    品罪。被告持有第一級毒品之低度行為，應為施用之高度行
    為所吸收，不另論罪。被告所為數次施用第一級毒品行為，
    時間緊接，所犯罪名相同，顯係出於概括之犯意為之，為連
    續犯，爰依法以一罪論，並加重其刑。被告有事實欄所載論
    罪科刑執行之情形，有前揭卷附刑案資料紀錄表等可查，其
    受有期徒刑執行完畢後，5 年之內再犯有期徒刑以上刑之本
    罪，為累犯，應依刑法第47條規定遞加重其刑。被告於有犯
    罪偵查權之人查知其施用毒品情事以前，主動向警員供認不
    諱，接受偵訊並交出其施用之毒品、針筒，有屏東縣警察局
    東港分局東濱派出所警員張許志清所制作報告書，及警訊筆
    錄各1 份在卷可佐，其對於未發覺之犯罪自首而受裁判，應
    減輕其刑。被告之刑同時有加重及減輕事由，應先加後減。
    爰審酌被告前已有施用毒品前科，有上開刑案紀錄表可查，
    今再為施用，顯見其戒除毒癮之意志薄弱，然施用毒品究屬
    戕害自身健康之犯罪，被告施用毒品尚未造成他人明顯之危
    害，且坦承犯行，犯後態度尚稱良好等情，並兼衡被告犯罪
    之動機、目的、手段、生活狀況及智識程度等一切情狀，量
    處如主文所示之刑。扣案之海洛因含袋重0 點30公克（淨重
    0 點06公克），係毒品危害防制條例第2 條第2 項第1 款所
    定之第一級毒品，應依同條例第18條第1 項前段規定，予以
    宣告沒收銷燬之（包裝袋因已沾染第一級毒品海洛因，無可
    析離，自應視為第一級毒品海洛因，併予沒收銷燬之）。又
    扣案之注射針筒1 支係被告施用第一級毒品海洛因所用之物
    ，且甫用畢、尚未經被告予以清洗或以他法將其上所殘留之
    第一級毒品海洛因殘渣予以析離，業據被告陳明在卷，衡情
    仍含有第一級毒品海洛因之殘渣，自應併視為係第一級毒品
    海洛因，而應上開條例第18條第1項前段予以沒收銷燬之。
據上論斷，應依刑事訴訟法第299 條第1 項前段、第273 條之1
第1 項，毒品危害防制條例第10條第1 項、第18條第1 項前段，
刑法第11條、第56條、第47條、第62條前段，判決如主文。
本案經檢察官林津鋒到庭執行職務。
中     華     民     國    94    年    5    月   25   日
              刑事第一庭        法官    林世民
右正本證明與原本無異。
如不服本判決應於收受本判決後送達後10日內向本院提出上訴書
狀，其未敘述上訴理由者，並得於提起上訴後10日內向本院補提
理由書狀（均須按他造當事人之人數附繕本）「切勿逕送上級法
院」
                                書記官  張儷薾
中     華     民     國    94    年    5    月   25   日
附錄論罪科刑法條：
毒品危害防制條例第十條第一項：
施用第一級毒品者，處6月以上5年以下有期徒刑。
